José Diego Gallardo Arbildo

🖀 Lima, Perú

☑ jose.gallardoa@pucp.pe

• https://josediegogallardo.github.io/

• josediegogallardo

Resumen

Actualmente me desempeño como Especialista de Estudios Económicos y como Asistente de Docencia en la Pontificia Universidad Católica del Perú (PUCP). En el ámbito académico, me encuentro cursando la Maestría en Economía de la PUCP, poseo el grado de Bachiller en Economía por la misma casa de estudios, y fui participante (aprobado) del LXVI Curso de Extensión de Economía Avanzada del Banco Central de Reserva del Perú (BCRP). Mis intereses se centran en áreas como la Econometría Aplicada, la Ciencia de Datos, la Macroeconomía y la Economía de la Educación Superior.

Educación

Pontificia Universidad Católica del Perú

Maestría en Economía con mención en Teoría Económica

2024-Actualidad

Banco Central de Reserva del Perú

LXVI Curso de Extensión de Economía Avanzada

Pontificia Universidad Católica del Perú

2014-2018

2019

Bachiller en Economía

Experiencia Profesional

Especialista de Estudios Económicos

Julio 2023 - Presente

Pontificia Universidad Católica del Perú - Dirección Académica de Economía

- Elaborar estudios económicos e informes en el ámbito de la economía de la educación superior para el desarrollo de políticas institucionales
- Recopilar, hacer seguimiento y analizar de indicadores de relevancia en la economía nacional y en el sector de educación superior, a fin de evaluar su impacto e implementar acciones
- Emitir opinión técnica y presentar información en asuntos de competencia económica para facilitar la toma de decisiones
- Revisar literatura económica, modelos económicos y métodos cuantitativos relevantes para la mejora del proceso de análisis

Analista de Gestión Presupuestal

Julio 2020 - Julio 2023

Pontificia Universidad Católica del Perú - Oficina de Presupuestos

- Evaluación, seguimiento y control de presupuestos institucionales
- Análisis de datos, soporte a la gestión, elaboración de proyecciones y presentaciones
- Investigación económica con la Dirección Académica de Economía
- Desarrollo de programas de automatización de procesos operativos con Python

Practicante de Gestión Presupuestal

Agosto 2019 - Julio 2020

Pontificia Universidad Católica del Perú - Oficina de Presupuestos

- Evaluación, seguimiento y control de presupuestos institucionales
- Apoyo en la elaboración de presentaciones de seguimiento
- Apoyo en investigación económica con la Dirección Académica de Economía

Experiencia Docente

Pontificia Universidad Católica del Perú

- Introducción a la Macroeconomía (2024)
- Econometría Financiera (2024)

Grupo Lambda

- Taller de Microeconomía (2020, 2021)
- Taller de Series de Tiempo (2020)

Otros Estudios

IBM 2020

Certificado profesional en Data Science con Python

QLAB - Pontificia Universidad Católica del Perú

2021-2022

Diploma de Especialización en Data Science para Ciencias Sociales y Gestión Pública

Habilidades Digitales

- Software: Excel avanzado, Word, Power Point, Power BI, Eviews, Stata
- Lenguajes de programación: Matlab, Python, R, LATEX
- Herramientas: Overleaf, Lyx, TikZ, Inkscape, JAGS, Github, Selenium (Web-Scraping)

Idiomas

English - Nivel B2

Cambridge English Language Assessment - FCE Certification

Portugués - Intermedio

Centro Cultural Brasil-Perú